臺灣新竹地方法院民事判決　九十三年度婚字第二一六號
　　原　　　告　甲○○
　　被　　　告　乙○○
右當事人間請求離婚事件，於民國九十三年六月十六日言詞辯論終結，本院判決如左
：
    主　　文
准原告與被告離婚。
訴訟費用由被告負擔。
    事實及理由
壹、原告起訴主張：緣兩造於民國（下同）六十五年間農曆五月十日結婚，並育有二
    子一女。詎被告婚後忽反常態，嗜賭、酗酒成性，且從不負擔家計，甚至進而以
    不堪入耳之言語，對原告惡言、暴力相向。嗣原告在不得已之下，乃向本院聲請
    保護令，並經本院以九十年家護字第六六號裁定獲准在案。另外，在原告不堪精
    神折磨之下，應允被告所提的離婚協議時，被告於利用原告所有土地為其貸得款
    項後，竟又反悔不願與原告一同前往戶政機關辦理登記事宜，有兩造在新竹市○
    ○路一九三號曾俊龍律師事務所地點所簽立之離婚協議書一件可稽。因此，本件
    婚姻顯有原告受被告不堪同居之虐待等情，爰依民法第一千零五十二條第一項第
    三款為此提起本件訴訟訴請離婚等語。並聲明求為判決如主文所示。
貳、被告則辯稱：離婚協議書是伊寫的，而伊與原告分居前，是有打原告，但次數伊
    已不太知道，應有二、三次。自從分居後，伊有次晚上也有酒後回去大小聲，去
    騷擾原告。而當時是伊喝酒回來，要找原告聊天，原告卻看到伊就跑，而伊就追
    原告，並不是故意要找原告麻煩。雖然伊酒後比較不清醒，但伊現在要考大車執
    照，而開車也不會喝酒等語資為抗辯。並聲明駁回原告之訴。
參、得心證之理由：
一、原告主張兩造係夫妻，現婚姻關係仍存續中，業據原告提出之
    之登記可證，堪信為真。
二、按夫妻之一方受他方不堪同居之虐待者，得向法院請求離婚，民法第一千零五十
    二條第三款定有明文。所謂不堪同居之虐待，祗須夫妻之一方對於他方，予以身
    體上或精神上不可忍受之痛苦，致無從繼續保持共同生活之圓滿、安全及幸福，
    而生婚姻之破綻，即屬不堪同居之虐待，不須受連續虐待多次或須受毆重傷時，
    始得請求離婚，有最高法院八十四年度台上字第三九四號判決、八十四年度台上
    字第一三○七號判決足資參考。且基於人格尊嚴之維護與人身安全之確保，乃世
    界人權宣言所揭示，並為我國憲法保障人民自由權利之基本理念，憲法增修條文
    第十條第六項規定：「國家應維護婦女之人格尊嚴，保障婦女之人身安全，消除
    性別歧視，促進兩性地位之實質平等」即在宣示上述理念，此一憲法意旨，於婚
    姻關係及家庭生活，自有其適用，且以此增進夫妻感情之和諧，防止家庭暴力之
    發生，保護婚姻制度，亦為社會大眾所期待，故所稱「不堪同居之虐待」，自應
    就具體事件，衡量夫妻之一方受他方虐待所受侵害之嚴重性，斟酌當事人之教育
    程度、社會地位及其他情事，是否已危及婚姻關係之維繫以為斷。若受他方虐待
    已逾越夫妻通常所能忍受之程度而有侵害人格尊嚴與人身安全者，即不得謂非受
    不堪同居之虐待，亦有釋字第三七二號解釋可資參照。又身體上或精神上不堪同
    而為觀察。此誠摯基礎，若未動搖，則偶有勃谿，固難謂為不堪同居之虐待，若
    已動搖，則不能以毆打次數不多之故，即謂非不堪同居之虐待。因此，如非客觀
    的已達於此程度，不容夫妻之一方，以主觀之見解，任意請求離婚，有最高法院
    三十四年上字第三九六八號判例、七十年度台上字第一二二三號判決、七十年度
    台上字第一九二二號判決可資參照，合先敘明。
三、經查，原告甲○○主張被告乙○○對伊惡言、暴力相向，顯有不堪同居之虐待等
    情，業經其提出九十年四月十三日本院九十年家護字第六六號民事通常保護令、
    九十年二月三日所書悔過切結書影本等件為證，並經本院依職權調取本院九十年
    度家護字第六六號民事通常保護令卷宗內八十九年七月二十六日、十月七日悔過
    切結書二紙、八十九年七月二十八日行政院國軍退除役官兵輔導委員會竹東榮民
    醫院診斷證明書、九十年一月三十日行政院衛生署新竹醫院甲種診斷證明書、新
    竹市警察局第三分局青草湖派出所處理家庭暴力案件調查紀錄表，及九十年四月
    十一日訊問筆錄所載等情查明屬實。且觀諸證人即原告阿姨張清蘭（二十六年八
    月二十三日生）到庭證稱：「伊看過被告打原告兩次，另一次是在原告的家中看
    到，時間不記得。被告現在沒有工作，又愛喝酒賭博，酒後就會擾亂。有次原告
    哥哥結婚，當時已經喝醉之被告還當場打原告，後來遭被告哥哥阻擋。被告經常
    與朋友在外喝酒，回來就會擾亂，有時半夜回來喝醉還會大小聲，伊就打電話給
    被告的哥哥，請其將被告帶回家。原告現在住鐵皮屋，被告還是經常去擾亂原告
    。」等語，及證人即兩造所生之女鄭雅雲（七十二年一月三日生）到庭證稱：「
    被告最近還是喝酒騷擾原告，也會以離婚要錢，若有不從，即暴力相向之語恐嚇
    原告。」等語，益足證被告確有動搖夫妻誠摯基礎，並逾越夫妻通常所能忍受之
    程度而有侵害人格尊嚴與人身安全者之處。因此，原告主張被告上開虐待等情，
    顯然已失其夫妻互信、互諒、互助、互愛、互敬之心，予以原告身體上及精神上
    不可忍受之痛苦，致雙方無從繼續保持共同生活之圓滿、安全及幸福，尚非無據
    ，顯屬可採。從而，揆諸前開規定及說明，原告依民法第一千零五十二條第一項
    第三款規定訴請與被告離婚，即無不合，自應准許。
肆、訴訟費用之負擔：民事訴訟法第七十八條。
中　　　華　　　民　　　國　　九十三　　年　　　七　　　月　　　九　　　日
                                  臺灣新竹地方法院家事法庭
                                      法  　  官  許翠玲
右正本證明與原本無異
如對本判決上訴，須於判決送達廿日內向本院提出上訴狀。
                                      法院書記官  陳宏城
中　　　華　　　民　　　國　　九十三　　年　　　七　　　月　　　九　　　日
